【裁判字號】    97,台上,4557
【裁判日期】    970918
【裁判案由】    違反毒品危害防制條例
【裁判全文】
最高法院刑事判決            九十七年度台上字第四五五七號
上  訴  人  甲○○
選任辯護人  湯明亮律師
            李勇三律師
上列上訴人因違反毒品危害防制條例案件，不服台灣高等法院中
華民國九十四年十一月十七日第二審判決（九十四年度上訴字第
八六六號，起訴案號：台灣士林地方法院檢察署九十二年度偵字
第二六九三號），提起上訴，本院判決如下：
    主  文
上訴駁回。
    理  由
按刑事訴訟法第三百七十七條規定：上訴於第三審法院，非以判
決違背法令為理由，不得為之。是提起第三審上訴，應以原判決
違背法令為理由，係屬法定要件。如果上訴理由書狀並未依據卷
內訴訟資料，具體指摘原判決不適用何種法則或如何適用不當，
或所指摘原判決違法情事，顯與法律規定得為第三審上訴理由之
違法情形，不相適合時，均應認其上訴為違背法律上之程式，予
以駁回。本件原審經審理結果，認為上訴人甲○○於民國九十一
年十一月十四日晚間，販賣第二級毒品ＭＤＭＡ、ＭＤＡ（均俗
稱搖頭丸或快樂丸，以下稱搖頭丸）予林琨紘，同日晚間十一時
許，二人在約定之台北市○○○路與雙連街交會路口之統一超商
（民生西路九十五號）內交貨、付款，由上訴人交付搖頭丸二０
０顆（每顆售價新台幣＜下同＞一百五十元）予林琨紘，林琨紘
先付上訴人二萬元，餘款一萬元賒欠，旋為警查獲，並扣押該毒
品，犯行明確，因而撤銷第一審關於上訴人部分之科刑判決，改
判仍論上訴人以販賣第二級毒品罪，並依刑法第五十九條之規定
減輕其刑後，量處有期徒刑四年六月，及為相關沒收之宣告。已
詳敘其調查、取捨證據之結果及憑以認定犯罪事實之心證理由。
並就上訴人否認犯行之供詞及其所辯各語認非可採，予以論述及
指駁。上訴意旨略稱：(1)台北市政府警察局大同分局函載稱：經
向上址統一超商調閱錄影帶，並未錄到本件毒品交易情形，故未
以證物查扣等語（聯絡人為偵查員李沃鑫），警員黃世棕亦為同
一證述，且吳俊霖否認林琨紘所稱與伊洽購毒品之事，顯見林琨
紘當時並未進入統一超商，其自白向上訴人購買毒品，純屬虛偽
不實。原審未傳喚上開警員及吳俊霖詳加查證，有調查職責未盡
之違法。(2)上訴人於第一審已就林琨紘、張凱迪、吳俊霖警詢證
詞表示意見，否認其證據能力，原判決未說明其等警詢證詞如何
具可信性及必要性，合於傳聞法則之例外，而遽予採信，於法有
違。(3)上訴人住處並未搜到毒品、分裝器等物品，原審亦未將扣
案毒品之包裝紙，送交鑑定有無上訴人之指紋，即認定為上訴人
所販售，亦屬調查未盡。(4)原判決依林琨紘指證，認上訴人有販
賣毒品之事實，就林琨紘指證吳俊霖涉案部分，則認屬其主觀上
之臆測並非實在，就同一證據為不同取捨，採證違法等語。惟查
：(一)、所謂應於審判期日調查之證據，係指與待證事實有重要關
係，在客觀上認為應行調查者而言，故事實審對於證據之調查，
其範圍並非漫無限制，必其證據與判斷待證事實之有無具有必要
之關聯性者，方屬上開應行調查之範圍。本件警方固未自上訴人
與林琨紘為毒品交易之現場統一超商，扣得相關監視錄影資料，
但該毒品交易之事實，有證人林琨紘、張凱迪之證詞及扣案毒品
、卷附內政部警政署刑事警察局九十一年十二月十七日刑鑑字第
0910322348號鑑驗通知書等證據資料可為憑採證明，參酌上訴人
亦供承當日晚間確與林琨紘在上址統一超商見面無訛，原判決資
以認定上訴人有本件販賣毒品之犯行，自非無據。至於上訴人住
處有無搜到毒品、分裝器等物品，扣案毒品之包裝紙上有無上訴
人之指紋，俱非足以推翻原判決對上訴人販賣毒品事實之認定，
應無調查之必要；且卷查吳俊霖於警詢及偵查中始終否認知悉或
參與本案犯行，乃經檢察官不起訴處分，亦無從依其供詞為上訴
人有利或不利之證明。是原審未斟酌調查上揭事項，及傳喚警員
李沃鑫、黃世棕、吳俊霖到庭作證，於判決無影響，俱與調查職
責未盡之違法情形並不相當。(二)、證人吳俊霖於警詢係否認知悉
或參與本案犯行，已如前述，證人林琨紘、張凱迪就本件交易毒
品之同一事項，除於警詢外，則分別於偵、審中一致指證在卷。
上訴意旨所稱其於第一審已主張各該證人於警詢供述為無證據能
力，原判決卻謂上訴人對該等供詞之證據能力表示無意見，為有
未合等情，縱為無訛，然除去各該部分警詢之供述，綜合上述其
他證據，上訴人販賣毒品之事實仍應為同一之認定，從而原判決
前述訴訟程序上之瑕疵，並不影響於判決，亦不得執為適法之第
三審上訴理由。經核其餘上訴意旨，亦係置原判決所為明白論斷
於不顧，仍持已為原判決指駁之陳詞再事爭辯，及對於事實審法
院取捨證據與自由判斷證據證明力之職權行使，徒以自己之說詞
，任意指摘，難認已符合首揭法定之第三審上訴要件。本件上訴
違背法律上之程式，應予駁回。
據上論結，應依刑事訴訟法第三百九十五條前段，判決如主文。
中    華    民    國  九十七  年    九    月   十八   日
                      最高法院刑事第十庭
                          審判長法官  邵  燕  玲
                                法官  李  伯  道
                                法官  孫  增  同
                                法官  李  英  勇
                                法官  陳  東  誥
      本件正本證明與原本無異
                                      書  記  官
中    華    民    國  九十七  年    九    月  二十三  日
                                                Ａ


司法院資訊處製作；財團法人民間司法改革基金會備份。
